臺北高等行政法院判決　　　　　　　　　　　　　　　九十年度訴字第六五七八號
　　　　　　　　　　　　　　　.
　　原　　　告　可林合有限公司
　　代　表　人　甲○○董事長.
　　被　　　告　財政部台灣省北區國稅局
　　代　表　人　林吉昌（局長）
　　訴訟代理人　丙○○
　　　　　　　　乙○○
右當事人間因營利事業所得稅事件，原告不服財政部中華民國九十年九月二十八日台
財訴字第○九○一三五五四七八號訴願決定，提起行政訴訟，本院判決如左：
　　主  文
訴願決定及原處分均撤銷。
訴訟費用由被告負擔。
　　事  實
一、事實概要：原告民國八十三年度營利事業所得稅結算申報，經被告初查核定課稅
    所得額新台幣（下同）一、○五七、七八三元。原告不服，就營業成本及營利費
    用項目申請復查，嗣於復查中，就營業費用項目撤回復查申請，被告就營業成本
    復查結果未為變更，原告提起訴願，亦遭決定駁回，遂提起行政訴訟。
二、兩造聲明：
　(一)原告聲明：原處分及訴願決定均撤銷。
　(二)被告聲明：原告主張部分有理由，經重行查核結果，變更核定營利事業所得額為
              二○四、六八八元。
三、兩造之爭點：
　(一)原告主張之理由：
    1.訴願決定理由稱：「期初存貨數量與上期結轉期末存貨數量不合。」惟若不合
      ，應可就該商品依同業利潤標準核定其營業成本。訴願決定復稱：「部分商品
      沙包2LB等商品進貨帳數量與進銷存明細表之進貨量不符，就該部分商品依同
      業利潤標準核定營業成本為一三、二八○、一九七元。」惟經原告重新逐筆核
      定發票、進貨帳及存貨帳，均有詳細品名、數量、金額記載。
    2.依上述說明，營業成本及毛利統計如下：
     ┌────┬─────┬──────┬──────┬───────┐
     │標　　示│  營業收入│ 營業成本   │ 營業毛利   │   備註       │
     ├────┼─────┼──────┼──────┼───────┤
     │可核對  │12,529,178│12,339,107  │190,071     │              │
     ├────┼─────┼──────┼──────┼───────┤
     │可核對  │ 4,440,681│4,110,643   │330,038     │已核定（原核）│
     ├────┼─────┼──────┼──────┼───────┤
     │不可核對│ 4,281,198│2,857,292   │1,423,906   │              │
     ├────┼─────┼──────┼──────┼───────┤
     │合　　計│21,251,057│19,307,042  │1,944,015   │              │
     └────┴─────┴──────┴──────┴───────┘
    3.原告已於訴願之際檢附進貨帳、存貨帳、進銷存明細表供核，現已整理進銷存
      明細表等相關帳證，盼被告能按帳勾稽核實認定。
　(二)被告主張之理由：
    1.本案八十三年度營利事業所得稅結算申報案，經被告核定課稅所得額為一、○
      五七、七三八元，原告就營業成本及營業費用等項目，申請復查，營業費用項
      目於復查時撤回，不予審酌。營業成本部分原告申報營業成本一九、三○七、
      ○四二元，原核定調整部分商品無法勾稽查核，依同業利潤標準核定該部分營
      業成本為一三、二八○、一九七元，其餘商品經核對進銷存數量尚可勾稽，則
      依帳證查核依申報數核定為四、一一○、六四三元，核定當年度營業成本為一
      七、三九○、八四○元。復查經據原告重新提示帳證重核結果，依原告所提示
      進銷存明細表，計申報商品沙包等三十五項，其中部分商品沙包2LB（產品編
      號：0）、沙包5LB（產品編號：0-0）、沙包2LB （產品編號：00）、沙包5LB
      （產品編號：00-0）、沙包11LB（產品編號：000）、沙包3LB（產品編號：
      0000）、沙包2LB（產品編號：0000-0）、甜甜圈1LB（產品編號：1）、甜甜
      圈2LB（產品編號：1-0）、甜甜圈3LB（產品編號：11）、甜甜圈1LB （產品
      編號：111）、甜甜圈2LB（產品編號：111-0）、甜甜圈3LB（產品編號：
      111-1）、舉重手套（產品編號：4）、運動墊（產品編號：5）、女用舉重腰
      帶（產品編號：9）、其他（產品編號：B）、螢光筆（產品編號：C）等十八
      項商品均無法勾稽查核，如八十三年三月一日進貨品名八四二，數量一、三○
      ○，單價四十八元，四月十二日亦有進貨同一品名八四二，數量二、○○○，
      單價四十八元，轉入存貨帳時，卻分別計入舉重手套及女用舉重腰帶等等，爰
      依同業利潤標核定營業成本為一三、二八○、一九七元，其餘商品如：魚具、
      織帶機、圓帶機、男用舉重腰帶，啞鈴、Ｄ型啞鈴、束褲、減肥褲、大腿瘦身
      、鬆緊帶織機等十七項商品經核對進銷存數量尚可勾稽查核，按申報數核定為
      四、一一○、六四三元，核定營業成本為一七、三九○、八四○元，核定課稅
      所得額為一、○五七、七三八元，仍應維持原核定。
    2.原告於本件訴訟言詞辯論時，始主張仍有部分憑證及重新製作報表於訴願時未
      經審酌，要求重新勾稽查核。經被告所屬三重稽徵所通知原告補提帳證資料重
      行查核結果，如沙包2LB（產品編號：796，電腦序號：0）、沙包2LB（產品編
      號：＃326437，電腦序號：00）、甜甜圈2LB（產品編號：＃326441，電腦序
      號：1-0）、甜甜圈2LB（產品編號：825，電腦序號：111-0）四項商品進貨品
      名不符，沙包3LB（電腦序號：0000）、沙包2LB（電腦序號：0000-0）、其他
      （電腦序號：B）等三項商品期初數量不符，及甜甜圈3LB（產品編號：830，
      電腦序號：111-1）一項商品進貨數量不符，是仍有八項商品無法勾稽查核，
      該部分申報營業成本七、二七○、四九七元，依同業利潤標準核定營業成本為
      六、二○七、三四五元；其餘商品核對尚可勾稽查核，如申報數核認營業成本
      為一二、○三六、五四五元，准予追認營業成本八五三、○五○元，合計核定
      營業成本為一八、二四三、八九○元。
　　理  由
一、按「稽徵機關進行調查或復查時，納稅義務人應提示有關各種證明所得額之帳簿
    、文據；其未提示者，稽徵機關得依查得之資料或同業利潤標準，核定其所得額
    。」「本法第八十三條所稱之帳簿文據，其關係所得額之一部或關係課稅年度中
    某一期間之所得額，而納稅義務人未能提示者，稽徵機關得就該部分依查得資料
    或同業利潤標準核定其所得額。」為所得稅法第八十三條第一項及同法施行細則
    第八十一條所明定。
二、原告八十三年度營利事業所得稅結算申報，列報營業成本一九、三○七、○四二
    元，被告原核以部分商品無法勾稽查核，依同業利潤標準核定該部分營業成本為
    一三、二八○、一九七元，其餘商品經核對進銷存數量尚可勾稽，按帳證查核依
    申報數核定為四、一一○、六四三元，核定當年度營業成本為一七、三九○、八
    四○元，課稅所得額為一、○五七、七三八元。原告就營業成本（營業費用項目
    已撤回復查申請）申請復查，被告就原告重新提示帳證重核結果，以其進銷存明
    細表，計申報商品沙包等三十五項，其中部分商品沙包2LB（產品編號：0）、沙
    包5LB（產品編號：0-0）、沙包2LB（產品編號：00）、沙包5LB（產品編號：
    00-0）、沙包11LB（產品編號：000）、沙包3LB（產品編號：0000）、沙包2LB
      （產品編號：0000-0）、甜甜圈1LB（產品編號：1）、甜甜圈2LB（產品編號
      ：1-0）、甜甜圈3LB（產品編號：11）、甜甜圈1LB（產品編號：111）、甜甜
      圈2LB（產品編號：111-0）、甜甜圈3LB（產品編號：111-1）、舉重手套（產
      品編號：4）、運動墊（產品編號：5）、女用舉重腰帶（產品編號：9）、其
      他（產品編號：B）、螢光筆（產品編號：C）等十八項商品均無法勾稽查核，
      乃依同業利潤標核定營業成本為一三、二八○、一九七元，其餘商品如：魚具
      、織帶機、圓帶機、男用舉重腰帶，啞鈴、Ｄ型啞鈴、束褲、減肥褲、大腿瘦
      身、鬆緊帶織機等十七項商品經核對進銷存數量尚可勾稽查核，按申報數核定
      為四、一一○、六四三元，仍應維持原核定，固非無見。惟查原告於本院審理
      中主張已整理相關帳證要求重查，被告重行查核結果，認應准追認營業成本八
      五三、○五○元，變更核定課稅所得額為二○四、六八八元，業據被告陳明在
      卷。本件原告全年課稅所得既有變更，自應將原處分及訴願決定予以撤銷，由
      被告另為適法之處分。
三、據上論結，本件原告之訴為有理由，爰依行政訴訟法第九十八條第三項前段，判
    決如主文。
中　　華　　民　　國　　九十一　　　年　　　九　　　月　  二十五　　　　日
                 臺 北 高 等 行 政 法 院   第 四 庭
                                審 判 長 法  官　鄭 忠 仁
                                         法  官　林 育 如
                                         法  官　楊 莉 莉
右為正本係照原本作成。
如不服本判決，應於送達後二十日內，向本院提出上訴狀並表明上訴理由，如於本判
決宣示後送達前提起上訴者，應於判決送達後二十日內補提上訴理由書（須按他造人
數附繕本）。
中　　華　　民　　國　　九十一　　　年　　　九　　　月　  二十五　　　　日
            　　　　                     書記官  黃 舜 民
